臺灣宜蘭地方法院民事裁定　　　　　　　　　　　　　九十三年度聲字第三八五號
　　聲　請　人　華虹企業股份有限公司
　　法定代理人　甲○○
　　代　理　人　鍾有中律師
　　相　對　人　交通銀行股份有限公司
　　法定代理人　丙○○
　　代　理　人　乙○○
當事人間聲請停止執行事件，本院裁定如下：
    主  文
聲請人供擔保新臺幣陸佰捌拾壹萬元後，本院九十二年度執助字第一三四號執行事件
就：（一）宜蘭縣冬山鄉○○段一一二之三建號；（二）宜蘭縣冬山鄉○○段一一二
之四建號；（三）散裝水泥出貨設備（動產）；（四）成品儲存及散裝發貨系統設備
（動產）；（五）爐石料桶設備（動產）；（六）宜蘭縣冬山鄉○○段暫編三七九建
號中如附圖所示（即宜蘭縣羅東地政事務所建物測量成果圖）編號Ｃ、Ｄ、Ｅ、Ｆ、
Ｔ、Ｉ、Ｌ、Ｍ、Ｎ及Ｂ、Ｓ、Ｇ、Ｈ部分等項標的之強制執行程序，於本院九十三
年度訴第一七三號第三人異議之訴民事事件判決確定、和解或撤回起訴前應暫予停止
。
    理  由
一、按：「有回復原狀之聲請，或提起再審或異議之訴，或對於和解為繼續審判之請
    求，或提起宣告調解無效之訴、撤銷調解之訴，或對於第四條第一項第五款之裁
    定提起抗告時，法院因必要情形或依聲請定相當並確實之擔保，得為停止強制執
    行之裁定」。強制執行法第十八條第二項定有明文。
二、本件聲請人以其經向本院提起第三人異議之訴為理由，聲請裁定停止本院九十二
    年度執助字第一三四號執行事件中，就宜蘭縣冬山鄉○○段暫編三七九建號（即
    前案暫編三六二建號）內如宜蘭縣羅東地政事務所建物測量成果圖所示編號Ｃ、
    Ｄ、Ｅ、Ｆ、Ｔ、Ｉ、Ｌ、Ｍ、Ｎ，及同段一一二之六建號所加蓋之散裝出貨加
    料筒（聲請人自行為ＪＫ之編號）等部分標的之強制執行。
三、經查，聲請人主張前開標的業經本院九十二年度執助字第一三四號強制執行事件
    查封，並定期進行拍賣程序，惟聲請人已提起第三人異議之訴等事實，業經本院
    調取該執行卷宗及九十三年度訴字第一七三號民事卷宗宗審究後，認為聲請人之
    聲請為有理由，應予准許。並參酌該第三人異議之訴事件中，兩造係就前開暫編
    建號如宜蘭縣羅東地政事務所建物測量成果圖所示：編號Ｃ、Ｔ部分標的是否
    屬於同一強制執行事件其他拍賣標的即同段一一二之四建號（含增建編號Ｂ、Ｓ
    部分）建物所有權擴張的範圍；編號Ｄ、Ｅ、Ｆ部分是否屬於同一強制執行事
    件其他拍賣標的即散裝水泥出貨設備（動產）之一部分；編號Ｉ部分是否屬於
    同一強制執行事件其他拍賣標的即同段一一二之三建號（含增建編號Ｇ、Ｈ部分
    ）建物的附屬物；聲請人自行為ＪＫ之編號之標的是否屬於同一強制執行事件
    其他拍賣標的即成品儲存及散裝發貨系統設備（動產）的一部分；編號Ｌ、Ｍ
    、Ｎ部分是否屬於同一強制執行事件其他拍賣標的即爐石料桶設備（動產）之一
    部分等項發生爭議，並經聲請人及相對人陳明在卷。是聲請人就前開執行事件中
    宜蘭縣冬山鄉○○段暫編三七九建號（即前案暫編三六二建號）內如宜蘭縣羅東
    地政事務所建物測量成果圖所示編號Ｃ、Ｄ、Ｅ、Ｆ、Ｔ、Ｉ、Ｌ、Ｍ、Ｎ，及
    同段一一二之六建號所加蓋之散裝出貨加料筒（聲請人自行為ＪＫ之編號）等部
    分標的聲請停止執行，當連帶導致同一強制執行事件中宜蘭縣冬山鄉○○段一一
    二之四建號（含增建複丈成果圖所示編號Ｂ、Ｓ部分）、同段一一二之三建號（
    含增建複丈成果圖所示編號Ｇ、Ｈ部分）等不動產，及散裝水泥出貨設備、成品
    儲存及散裝發貨系統設備、爐石料桶設備等動產，亦無法繼續往後執行程序。而
    本院審酌擔保金時本即應以聲請人聲請停止執行之所造成相對人因停止執行而無
    法立即受償所受損害之賠償，故相對人延後受償之預估數額，應以連同右述不動
    產及動產來計算因無法續行拍賣可能導致相對人延後受償所產生無法利用上開款
    項之損害。
四、從而，本院參酌系爭標的於前開強制執行事件中經本院執行處委請鑑價結果為：
    （一）一一二之三建號為新臺幣（下同）二千零五十一萬二千元、（二）一一二
    之四建號為四百二十五萬元、（三）暫編建物編號Ｂ部分為二十七萬元、（四）
    暫編建物編號Ｃ部分為五十一萬三千元、（五）暫編建物編號Ｓ部分約為一萬六
    千一百三十一元、（六）暫編建物編號Ｔ部分約為二萬八千二百零五元、（七）
    暫編建物編號Ｇ部分部分為八萬五千元、（八）暫編建物編號Ｈ部分為一萬五千
    元、（九）暫編建物編號Ｄ、Ｅ、Ｆ部分為十六萬四千元、（十）暫編建物編號
    Ｉ部分為三萬一千元、（十一）暫編建物編號Ｌ、Ｍ、Ｎ部分為三十六萬八千元
    、（十二）散裝水泥出貨設備為一千四百二十九萬六千元、（十三）成品儲存及
    散裝發貨系統設備為四百五十九萬一千元、（十四）爐石料桶設備二十五萬一千
    元，合計約四千五百四十萬元（萬元以下無條件進位），而本案訴訟至定讞，其
    期間推定為三年，則相對人因延後受償而致無法利用上開受償款項可能會有之利
    息損失，而以法定利率為年息百分之五計算，酌定擔保金為六百八十一萬元 (四
    五四○萬元x5%x3=六八一萬元)。
五、依強制執行法第十八條第二項裁定如主文。
中　　　華　　　民　　　國　　九十三　　年　　 十一 　　月　　 十九 　　日
                                    臺灣宜蘭地方法院民事庭
                              　　　　　　法  官    林翠華
右正本與原本無異。
如對本裁定抗告須於裁定送達後十日內向本院提出抗告狀(須附繕本)。
中　　　華　　　民　　　國　　九十三　　年　　 十一　　 月　　二十九　　日
                                          書記官    李明威
